臺灣高雄地方法院交通事件裁定　　　 100年度交聲字第1606號
原處分機關　交通部公路總局高雄區監理所
異　議　人
即受處分人　許獻文
上列異議人因違反道路交通管理處罰條例案件，對於交通部公路
總局高雄區監理所所為之裁決處分（原處分案號：高監自裁字第
裁80-VP0000000號）聲明異議，本院裁定如下：
    主  文
異議駁回。
    理  由
一、原處分意旨略以：異議人即受處分人許獻文（下稱異議人）
    於民國100 年5 月5 日下午4 時34分許，駕駛VP-9918 號自
    小客車，行經屏東縣新園鄉○○路與興龍路口時，因「駕車
    行經有燈光管制之交岔路口闖紅燈」而為警照相逕行舉發，
    原處分機關即交通部公路總局高雄區○○○○○道路交通管
    理處罰條例第53條第1 項及違反道路交通管理事件統一裁罰
    基準及處理細則第41條、第43條、第44條及第67條之規定，
    於100 年7 月5 日以高監自裁字第裁80-VP0000000號裁處異
    議人罰鍰新臺幣（下同）2,700 元，並記違規點數3 點等語
    。
二、聲明異議意旨略以：異議人所駕車行經之上開路口並非十字
    路口，故紅燈燈號僅具警示意義；且員警並非使用固定照相
    設備取締，而係擷取路旁監視錄影畫面選擇性舉發，不僅不
    光明正大，且有違公平，顯見係因績效獎金所為之舉發，爰
    聲明異議，請求撤銷原處分云云。
三、按汽車駕駛人，行經有燈光號誌管制之交岔路口闖紅燈者，
    處1,800 元以上5,400 元以下罰鍰；又汽車駕駛人有前開第
    53條規定之情形者，除依該條處罰鍰外，並予記違規點數3
    點，道路交通管理處罰條例第53條第1 項、第63條第1 項分
    別定有明文。
四、經查：
  (一)異議人於100 年5 月5 日下午4 時34分許，駕駛VP-9918 號
    自小客車，行經屏東縣新園鄉○○路與興龍路口時，有駕車
    闖越紅燈之違規行為，而為警照相逕行舉發，原處分機關乃
    於100 年7 月5 日以高監自裁字第裁80-VP0000000號裁處異
    議人2,700 元罰鍰，並記違規點數3 點之事實，有舉發單、
    原處分機關移送書、裁決書、交通違規陳述單及查詢單、屏
    東縣政府警察局東港分局函暨所附員警職務報告書、舉發照
    片2 張等附卷可稽，且為異議人所不爭執，是此部分之事實
    ，堪予認定。
  (二)異議人固以前開詞情置辨，惟查本件案發地點之南興路與興
    龍路口係一「T 」字型交岔路口，並設有圓形紅、黃、綠三
    色燈號之行車管制號誌一情，有舉發照片、Google地圖暨路
    口擷取照片在卷可按（參本院卷第9 、19、20頁），而車輛
    面對圓形紅燈表示禁止通行，不得超越停止線或進入路口。
    道路交通標誌標線號誌設置規則第206 條第1 項第5 款亦有
    明訂，是車輛行經交岔路口遇見圓形紅燈之管制燈號，依法
    自應停止通行，本件異議人既領有駕駛執照，對此自無不知
    之理，故異議人辯稱：案發地點並非十字路口，故紅燈燈號
    僅具警示意義云云，即屬無稽。且本件係員警在路口值勤時
    ，見異議人上開車輛闖越紅燈，而持相機逕予拍照舉發一節
    ，有職務報告、本院公務電話紀錄各1 份附卷可憑（參本院
    卷第8 、21頁），且觀之卷附舉發照片之拍攝角度與路面平
    行，畫面包括路口、街道與交通號誌全景，與一般監視器係
    由上而下正對路口拍攝一情確有不同，足徵員警係親眼見聞
    並拍照舉發而非擷取路旁監視錄影畫面予以舉發等情，應屬
    真實，異議人辯稱：員警係擷取路旁監視錄影畫面選擇性舉
    發云云，既乏依據，又與實情不同，亦難可取。況員警取締
    交岔路口闖紅燈之違規行為，法律本無限制應以攔停、或固
    定照相等方式始可舉發，故異議人辯稱：員警並非使用固定
    照相設備取締，不僅不光明正大，且有違公平，顯見係因績
    效獎金所為之舉發云云，均係臨訟卸責之詞，而難為本院所
    採信。
五、綜上所述，異議人於上開時、地，駕駛前揭自小客車有「駕
    車行經有燈光管制之交岔路口闖紅燈」之違規事實已明，原
    處分機關據此引用道路交通安全管理處罰條例第53條第1 項
    、第63條第1 項規定，裁處異議人罰鍰2,700 元，並記違規
    點數3 點，於法即無不當，異議人猶執前詞聲明異議，為無
    理由，應予駁回。
六、據上論斷，應依道路交通事件處理辦法第18條，裁定如主文
    。
中    華    民    國   100    年    9     月    15    日
                    交通法庭    法  官    王俊彥
如不服本裁定應於送達後5 日內向本院提出抗告狀。
以上正本證明與原本無異。
中    華    民    國   100    年    9     月    15    日
                                書記官    黃園芳